# 企业合并的判断

提问人：flamehaze34 时间：2021-12-23 21:36:45
陈版主，您好！求助求助~
公司A为上市主体B和公司C的合营企业，股权占比分别为30%和70%。上市主体B采用权益法对合营企业A进行核算。上市主体B和公司C同受最终控股方D（个人）控制。
本年度，上市主体B从公司C获取了合营企业A的70%股权，自此，公司A变成了上市主体的B的全资子公司并纳入上市主体B的合并范围。有人说这个是同控，但是有人说因为公司A为合营企业，在变成上市主体B之前并未同受最终控股方D控制，因此不属于同控。
求助这个交易是否应该被判断为同一控制下的企业合并？

回答人：chenyiwei
上市主体B和公司C同受最终控股方D（个人）控制，因此B向C收购A的股权是在最终控制方控制范围内的交易，应属于同一控制下合并。